【裁判字號】    89,交上易,139
【裁判日期】    891219
【裁判案由】    過失傷害
【裁判全文】
臺灣高等法院刑事判決                          八十九年度交上易字第一三九號
    上  訴  人    臺灣臺北地方法院檢察署檢察官
    被      告    乙○○
右上訴人因被告過失致死案件，不服臺灣臺北地方法院八十八年度交易字第十號，中
華民國八十九年二月九日第一審判決（起訴案號：臺灣臺北地方法院檢察署八十七年
度偵字第二三六一四號）提起上訴，本院判決如左：
    主  文
上訴駁回。
    理  由
一、公訴意旨略以：被告乙○○於民國八十七年九月二十日下午四時四十五分許，駕
    駛車牌號碼ＤＭＢ─二八一號輕型機車，沿臺北市○○○路由南往北方向行駛，
    途經光復南路十三巷口，疏未注意保持行車安全距離且違規於快車道上行駛，與
    同亦疏未注意保持行車安全距離之王金豪所駕駛車牌號碼ＡＹＴ─八一一號重型
    機車發生碰撞，致王金豪受有重度植物人之重傷害。嗣於本院審理期間，王金豪
    因傷重，延至八十九年四月八日不治死亡。因認被告乙○○涉有刑法第二百七十
    六條第一項之過失致死罪嫌云云。
二、按犯罪事實應依證據認定之，無證據不得推定其犯罪事實，刑事訴訟法第一百五
    十四條定有明文。而所謂認定犯罪事實之證據，係指足以證明被告確有犯罪行為
    之積極證據而言，該項證據必須適合於被告犯罪事實之認定，始得採為斷罪之資
    料（最高法院六十九年臺上字第四九一三號判例意旨參照）。本件公訴人認被告
    涉有上開罪嫌，無非係以告訴人即王金豪之父甲○○之指訴及卷附道路交通事故
    調查報告表、驗傷診斷書、臺北市政府警察局交通警察大隊交通事故研判表等為
    論據。惟經訊據被告乙○○，則堅決否認就本件車禍事故之發生有何過失，辯稱
    ：伊騎乘輕型機車在光復南路由南往北之慢車道行駛，突遭王金豪所駕駛之重型
    機車自後追撞，致往前翻滾約二十五公尺後倒地，除身受數處痤瘀傷、痤鈍傷外
    ，機車後部亦嚴重損壞，且車牌掉落，伊並無前揭交通事故研判表所載「涉嫌未
    保持行車安全間隔」之情事等語。
三、經查，本件車禍事故發生後，臺北市政府警察局松山分局交通分隊員警旋即勘驗
    上開二部肇事機車之車損情形，除拍照存證外，並製作「道路交通事故補充資料
    表」及「交通事故談話紀錄表」，王金豪所駕駛機車之車頭擾流板前端確有撞擊
    痕跡等情，業據證人柳三郎警員於原審審理時結證屬實，並提出所拍攝之車損相
    片六幀附卷可資佐證。而原審經將本件肇事責任送請鑑定及覆議，結果均認「王
    金豪未保持行車安全距離、乙○○尚未發現違規情形」，此有臺北市車輛行車事
    故鑑定委員會八十八年二月十九日北鑑審字第八八六００二九一００號鑑定意見
    書及八十八年五月十日北市交鑑意字第五二六一號覆議意見書各一紙附卷可稽。
    再經本院先後二次送請國立交通大學鑑定，亦均認「王金豪駕駛機車在外車道靠
    近內車道處，以略偏向路中央行進方向，以較高速度自後追撞瞬間行向與其近似
    之乙○○機車而肇事」，復有國立交通大學八十九年七月十三日（八九）交大管
    運字第二七二六號及八十九年十月十六日（八九）交大管運字第四二七０號函附
    鑑定意見書各一紙在卷可憑；並經鑑定人吳宗修到庭具結稱被告之輕型機車應係
    遭右後方由王金豪所騎乘重型機車自後撞及，始往內車道傾斜，倒地後產生刮地
    痕無訛。上開鑑定結果，與卷證資料悉相符合，自堪採為本件認定之依據。至卷
    附交通事故研判表，乃交通警察大隊員警徐文治依據道路交通事故調查報告表及
    交通事故談話紀錄表之記載，初步分析研判二車均「涉嫌未保持行車安全間隔」
    一節，亦據證人徐文治於原審調查時結證明確，尚未足執為被告不利之論據。被
    告所辯並無過失云云，堪予採信。
四、此外，本院復查無其他積極證據足認被告乙○○有何過失致死之犯行，既不能證
    明被告犯罪，原審爰為被告無罪之諭知，揆諸前揭規定及判例意旨，並無不合，
    應予維持。檢察官循告訴人之請求，提起上訴意旨略以：被告倘確係遭王金豪由
    後追撞，自不可能產生長達二十五公尺之刮地痕，且王金豪之機車車頭應有嚴重
    之撞擊痕跡，指摘原判決之認事顯有違誤，為無理由，應予駁回。
據上論斷，應依刑事訴訟法第三百六十八條，判決如主文。
本案經檢察官錢漢良到庭執行職務
中    華    民    國      八十九      年      十二      月     十九     日
                              臺灣高等法院刑事第六庭
                                  審判長法  官  陳  春  秋
                                        法  官  高  明  哲
                                        法  官  王  麗  莉
右正本證明與原本無異。
不得上訴。
                                         書記官  胡     儀
中    華    民    國      八十九      年      十二      月     二十    日
本件經多次送請鑑定結果，與卷證資料悉相符合，自堪採為本件認
定之依據。被告所辯並無過失云云，堪予採信。原審以不能證明被
告犯罪，而為被告無罪之諭知，並無不合，應予維持。檢察官循告
訴人之請求，提起上訴猶指摘原判決之認事顯有違誤，為無理由，
擬予駁回。


司法院資訊處製作；財團法人民間司法改革基金會備份。
